臺灣臺北地方法院小額民事判決
　　　　　　　　　　　　　　　　  111年度北小字第3242號
原      告  明台產物保險股份有限公司

法定代理人  松廷洋介


訴訟代理人  欒永彬
            張家銘
被      告  李永成  
            允好汽車有限公司


法定代理人  簡國書  
訴訟代理人  簡銘輝  
上列當事人間損害賠償(交通)事件，於中華民國111年9月15日言
詞辯論終結，本院判決如下：
    主    文
被告應連帶給付原告新臺幣伍萬參仟貳佰貳拾柒元，及自民國一
百一十一年七月二十三日起至清償日止，按年息百分之五計算之
利息。
原告其餘之訴駁回。
訴訟費用新臺幣壹仟元由被告連帶負擔。
本判決得假執行；被告如以新臺幣伍萬參仟貳佰貳拾柒元為原告
預供擔保後，得免為假執行。
    事實及理由
壹、程序方面：
一、按訴狀送達後，原告不得將原訴變更或追加他訴，但請求之
    基礎事實同一、擴張或減縮應受判決事項之聲明者，不在此
    限，民事訴訟法第255條第1項第2款、第3款定有明文。查原
    告於起訴時請求被告李永成給付原告新臺幣9萬4224元，及
    自本件起訴狀繕本送達之翌日起至清償日止，按年息百分之
    5計算之利息。後於民國111年7月6日具狀追加被告允好汽車
    有限公司(原名天駒交通有限公司)（本院卷第89頁），所為
    應受判決事項之聲明變更為：被告應連帶給付原告9萬4224
    元，及自起訴狀繕本送達最後一位被告之翌日起至清償日止
    ，按年息5％計算之利息。經核，原告所為追加被告允好汽車
    有限公司(原名天駒交通有限公司)，請求之基礎事實同一，
    合於前揭法條規定，應予准許，合先敘明。
二、被告李永成經合法通知，無正當理由不到場，爰依原告之聲
    請，准由其一造辯論而為判決。
貳、實體部分：
一、原告起訴主張：被告李永成於109年5月29日，駕駛車牌號碼
    000-0000號車，行經臺北市信義區基隆路車行地下道往北處
    時，因未注意車前狀況、未保持行車安全距離之過失，從後
    方撞擊前方由原告承保之車牌號碼0000-00號自用小客車（
    下稱系爭車輛），並推撞原告系爭車輛再往前撞擊訴外人車
    ，造成系爭車輛之車頭以及車尾皆毀損。案經臺北市政府警
    察局信義分局交通分隊處理，系爭車輛之車損修復部分，原
    告已依照保險契約代被保險人給付修理費用予修車廠計9萬4
    224元（鈑金拆裝工資1萬9434元、烤漆費用2萬9238元、零
    件費用4萬5552元），損害肇因於被告李永成之不法過失侵
    權行為所致，被告李永成依法應負擔賠償責任。被告李永成
    自承事故當時有將警局報案聯單交由車行「允好汽車有限公
    司」(原名天駒交通有限公司)出面處理，被告李永成於事故
    發生時係任職於「允好汽車有限公司」，並駕駛公司車執行
    載客勤務。是以，「允好汽車有限公司」依法應與被告李永
    成負連帶損害賠償責任。爰依保險法第53條第1項及民法第1
    84條第1項前段、第188條第1項前段、第191之2條前段之規
    定，代位向被告等追償修車費用等語。並聲明：被告應連帶
    給付原告9萬4224元，及自起訴狀繕本送達最後一位被告之
    翌日起至清償日止，按年息5％計算之利息。
二、被告部分：
　㈠被告李永成已受合法之通知，未於言詞辯論期日到場，亦未
    提出書狀爭執。
　㈡被告允好汽車有限公司則以：我們並未過戶這台車，到監理
    所查詢，前車行已經報廢了，我們沒有承受天駒交通有限公
    司所有權利義務。我們只有買車牌，公司是我們現在才接手
    ，我們沒有買這台車也不清楚這台車，我們只有買車牌，沒
    有買車子。沒有過戶000-0000號的車牌，他們已經報廢了，
    他們移交的財產沒有這台車，所以不需要為了這事故負責等
    語，資為抗辯。並聲明：原告之訴駁回。
三、得心證之理由：
  ㈠經查，原告所稱上情，業據其提出之道路交通事故當事人登
    記聯單、行車執照、汽車險賠款同意書、修車估價單、統一
    發票、車損照片等件為證，並有本院依職權向臺北市政府警
    察局交通警察大隊調閱之道路交通事故初步分析研判表、道
    路交通事故現場圖、交通事故調查報告表、道路交通事故補
    充資料表、交通事故照片等資料在卷可稽；而道路交通事故
    初步分析研判表載被告李永成駕車具未注意車前狀況等情（
    本院卷第49頁），且被告對此情並無爭執，本院審酌卷內證
    據，堪信原告上開之主張為真實。被告李永成駕車具過失導
    致系爭車輛損害，應負擔系爭車輛損害賠償責任。
  ㈡按不法毀損他人之物者，被害人得請求賠償其物因毀損所減
    少之價額，民法第196條定有明文；又依上開規定請求賠償
    物被毀損所減少之價額，得以修復費用為估定之標準，但以
    必要者為限（例如：修理材料以新品換舊品，應予折舊），
    最高法院77年度第9次民事庭會議決議參照。衡以系爭車輛
    有關零件部分之修復，既以新零件更換被損害之舊零件，則
    在計算損害賠償額時，自應將零件折舊部分予以扣除，依行
    政院所發布之固定資產耐用年數表及固定資產折舊率表，自
    用小客車之耐用年數為5年，依定率遞減法每年應折舊369/1
    000，其最後1年之折舊額，加歷年折舊累計額，其總和不得
    超過該資產成本原額10分之9。查系爭車輛因本件車禍事故
    之修繕費用為鈑金拆裝工資1萬9434元、烤漆費用2萬9238元
    、零件費用4萬5552元，此有原告提出之修車估價單及發票
    在卷可憑（本院卷第29至43頁），而系爭車輛係於99年12月
    31日領照使用，亦有行車執照在卷足憑（本院卷第15頁），
    則至109年5月29日發生上開車禍事故之日為止，系爭車輛已
    實際使用逾5年，其扣除折舊後之零件費用為4555元（計算
    式：4萬5552元×1/10＝4555元，元以下四捨五入），則原告
    得請求之車輛修復費用應為5萬3227元（計算式：1萬9434元
    ＋2萬9238元＋4555元＝5萬3227元）。
  ㈢再按受僱人因執行職務，不法侵害他人之權利者，由僱用人
    與行為人連帶負損害賠償責任。但選任受僱人及監督其職務
    之執行，已盡相當之注意或縱加以相當之注意而仍不免發生
    損害者，僱用人不負賠償責任，民法第188 條第1 項定有明
    文。又民法第188條僱用人責任之規定，係為保護被害人而
    設。故該條所謂受僱人，非僅限於僱傭契約所稱受有報酬之
    受僱人，凡客觀上被他人使用為之服勞務而受其監督者，均
    屬之（最高法院103 年度台上字第346 號判決參照）；而所
    謂靠行，乃指出資人以經營交通事業者之名義購買車輛，並
    以該交通業者名義參加營運，且目前在台灣經營交通事業之
    營利私法人，接受他人靠行（即出資人以該交通公司之名義
    購買車輛，並以該公司名義參加營運），而向該靠行人（即
    出資人）收取費用，以資營運者，比比皆是，此為週知之事
    實。是該靠行之車輛，在外觀上既屬該交通公司所有，乘客
    又無從分辨該車輛是否他人靠行營運者，則乘客於搭乘時，
    祇能從外觀上判斷該車輛係某交通公司所有，該車輛之司機
    即係受僱為該交通公司服勞務，而應使該交通公司負僱用人
    之責任，方足以保護交易之安全（最高法院77年度台上字第
    665號判決要旨參照）。經查，本件事故發生於109年5月29
    日，肇事車(車牌號碼000-0000號)，車種小客車-計程車，
    車主為天駒交通有限公司，有道路交通事故補充資料表可憑
    （本院卷第52頁）。原告提出其於109年9月25日【保險業共
    用平台】查詢肇事車(車牌號碼000-0000號)車主為「天****
    **********」，統一編號為「20****58」，具狀以被告李永
    成自承事故當時有將警局報案聯單交由車行「允好汽車有限
    公司」(原名天駒交通有限公司)出面處理等情（本院卷第16
    7至169頁、第171頁），可見被告李永成於事故發生時駕駛
    肇事車靠行於天駒交通有限公司，依上開說明，天駒交通有
    限公司就本件事故負僱用人責任，負連帶損害賠償責任，而
    「天駒交通有限公司」後110年9月6日更名「允好汽車有限
    公司」（本院卷第173頁），則原告請求被告允好汽車有限
    公司仍應就本件事故負僱用人責任，負連帶損害賠償責任，
    即屬有據。
  ㈣被告抗辯並未過戶這台車，到監理所查詢，前車行已經報廢
    了，公司是我們現在才接手，沒有買這台車也不清楚這台車
    ，只有買車牌，沒有買車子。沒有過戶000-0000號的車牌，
    他們已經報廢了，他們移交的財產沒有這台車，所以不需要
    為了這事故負責云云。然「天駒交通有限公司」更名為「允
    好汽車有限公司」（本院卷第161頁），仍係同一法人格、
    同一公司，「天駒交通有限公司」對系爭車輛之損害賠償責
    任不因肇事車輛是否事後報廢受影響，接手「天駒交通有限
    公司」則概括承受「天駒交通有限公司」權利義務，「允好
    汽車有限公司」依法應與被告李永成負擔連帶損害賠償責任
    ，不因其後公司名稱變更而有所不同，被告抗辯肇事車已報
    廢、未購買肇事車牌云云，自不足為採。
  ㈤從而，原告請求被告連帶給付5萬3227元，及自起訴狀繕本送
    達最後一位被告之翌日（被告允好汽車有限公司111年7月23
    日，本院卷第145頁）起至清償日止，按年息5％計算之利息
    即屬有據，應予准許。逾此部分之請求為無理由，應予駁回
    。
四、本件原告勝訴部分，係就民事訴訟法第436條之8適用小額訴
    訟程序所為被告敗訴之判決，依同法第436 條之20規定，應
    依職權宣告假執行，並依同法第436 條之23準用第436 條第
    2 項，適用同法第392 條第2 項規定，依職權宣告被告如預
    供擔保，得免為假執行。
五、本件事證已臻明確，兩造其餘攻擊防禦方法與判決之結果不
    生影響，爰不一一贅論，併此敘明。
六、訴訟費用負擔之依據：民事訴訟法第79條、第85條第2 項
    。本件訴訟費用額，依後附計算書確定如主文所示金額。 
中　　華　　民　　國　　111 　年　　9 　　月　　29　　日
                      臺北簡易庭  法  官  趙子榮
以上正本證明與原本無異。
如不服本判決，須以違背法令為理由，於判決送達後20日內向本
庭提出上訴狀（應按他造當事人之人數附繕本）；如委任律師提
起上訴者，應一併繳納上訴審裁判費。
中　　華　　民　　國　　111 　年　　9 　　月　　29　　日
                                  書記官  陳怡安
計   算   書：
項        目             金   額（新臺幣）    備    註
第一審裁判費             1000元
合        計             1000元

附錄：
一、民事訴訟法第436條之24第2項：
    對於小額程序之第一審裁判上訴或抗告，非以其違背法令為
    理由，不得為之。
二、民事訴訟法第436條之25：
    上訴狀內應記載上訴理由，表明下列各款事項：
    （一）原判決所違背之法令及其具體內容。
    （二）依訴訟資料可認為原判決有違背法令之具體事實。